臺灣新竹地方法院刑事宣示判決筆錄　　 96年度竹簡字第590號
聲　請　人　臺灣新竹地方法院檢察署檢察官
被　　　告　乙○○
　　　　　　甲○○
上列被告等因偽造文書等案件，檢察官聲請簡易判決處刑（九十
五年度偵字第五０二四、五０二七號）後，聲請改依協商程序而
為判決，本院於中華民國九十六年四月三十日下午五時在本院刑
事第八法庭宣示判決，出席職員如下：
　　　　　　　　　　　　法　官　汪銘欽
法官起立朗讀判決主文、犯罪事實要旨、處罰條文及告以上訴限
制、期間並提出上訴狀之法院，且諭知記載其內容：
一、主  文：
　　乙○○共同行使偽造公文書，足以生損害於公眾及他人，處
　  有期徒刑壹年貳月。緩刑貳年。偽造鈞富企業社出具之九十
    三年度各類所得扣繳暨免扣繳憑單、偽造鈞富企業社出具之
    在職證明書及偽造之財政部臺灣省北區國稅局核發乙○○九
    十二、九十三年度綜合所得稅各類所得資料清單各壹份，均
    沒收。
    甲○○共同行使偽造公文書，足以生損害於公眾及他人，處
　  有期徒刑壹年貳月。緩刑貳年。偽造錦興事業有限公司出具
    之九十三年度各類所得扣繳暨免扣繳憑單、偽造錦興事業有
    限公司出具之在職證明書及偽造之財政部臺灣省北區國稅局
    核發甲○○九十二、九十三年度綜合所得稅各類所得資料清
    單各壹份，均沒收。
二、犯罪事實要旨：
　　乙○○、甲○○均明知渠等無法提出符合欲貸取款項額度資
    格之財力或在職證明文件，為求向金融機構貸取較高額貸款
    ，竟均意圖為自己不法之所有，乃以核貸款項8％或10％之
    為代價，分別與丙○○（另行審結）、鍾陳福、韓玉潔（鍾
    陳福所涉犯偽造文書等案件，由臺灣桃園地方法院併案審理
    中；韓玉潔所涉犯偽造文書等案件，則由本院另案審理中）
    各共同基於行使偽造公文書、行使偽造私文書、行使特種文
    書、詐欺取財之犯意聯絡，由乙○○於九十四年七月間，將
    國民身分證影本及印章交給丙○○；甲○○於九十四年九月
    底，將國民身分證影本交給丙○○；丙○○再分別將乙○○
    、甲○○等分別交付之上開資料交給鍾陳福，鍾陳福、韓玉
    潔則先後於後述詐貸款項前不詳時間、不詳地點，以不詳手
    法共同偽造下列公文書、私文書及特種文書：(一)冒用鈞富企
    業社名義，在九十三年度各類所得扣繳暨免扣繳憑單上偽造
    乙○○九十三年度薪資所得新臺幣（下同）678,35 2元之各
    類所得扣繳暨免扣繳憑單私文書；冒用鈞富企業社名義，偽
    造鈞富企業社、董事長葉君浪之印文，偽造乙○○係在鈞富
    企業社任職之在職證明書特種文書；偽造財政部臺灣省北區
    國稅局新竹市分局全功能櫃台專用章印文，而偽造財政部臺
    灣省北區國稅局核發乙○○九十二、九十三年度綜合所得稅
    各類所得資料清單公文書；(二)冒用錦興事業有限公司名義，
    在九十三年度各類所得扣繳暨免扣繳憑單上偽造甲○○九十
    三年度薪資所得386,889元之各類所得扣繳暨免扣繳憑單私
    文書；冒用錦興事業有限公司名義，偽造錦興事業有限公司
    、董事長古錦梯之印文，偽造甲○○係在錦興事業有限公司
    任職之在職證明書特種文書；偽造財政部臺灣省北區國稅局
    新竹市分局全功能櫃台專用章印文，而偽造財政部臺灣省北
    區國稅局核發甲○○九十二、九十三年度綜合所得稅各類所
    得資料清單公文書。旋再推由鍾陳福負責分別行使交付上開
    偽造之私文書、特種文書、公文書，而分別以乙○○、甲○○名義向下列金融機構送件詐貸借款，此期間並由丙○○分
    別向乙○○、甲○○傳遞上開各項偽造文書資料內容，以備
    各該金融機構徵信人員之徵信，而分別順利詐得較高額度借
    款如下：
（一）於九十四年八月五日，在臺南市○○路五二號，行使交付
      上開(一)所示偽造之公文書、私文書、特種文書（影本交付
      ，正本行使核對後取回，未扣案），而以乙○○名義向安
      泰商業銀行信貸行銷部台南分部（下稱安泰銀行），詐借
      申請信用貸款十萬元，致安泰銀行承辦人員因之陷於錯誤
      ，而同意核貸乙○○上開款項，足以生損害於鈞富企業社
      、董事長葉君浪、安泰銀行及財政部臺灣省北區國稅局管
　　　理納稅義務人所得資料之正確性、公信力。（乙○○已將
　　  詐借之款項清償）。
（二）於九十四年九月二十七日，在新竹市○○路○段四七二號
      ，行使交付上開(二)所示偽造之公文書、私文書、特種文書
      （影本交付，正本行使核對後取回，未扣案），而以吳姿
      蕙名義向臺北國際商業銀行消費金融處新竹信貸中心（下
      稱臺北商銀），詐借申請信用貸款三十萬元，致臺北商銀
      承辦人員因之陷於錯誤，而同意核貸吳姿蕙上開款項，足
      以生損害於錦興事業有限公司、董事長古錦梯、臺北商銀
　　　及財政部臺灣省北區國稅局管理納稅義務人所得資料之正
　　　確性、公信力。（甲○○已將詐借之款項清償）。
三、處罰條文：
　  刑法第三百十六條、第二百十一條。
四、協商判決除有刑事訴訟法第四百五十四條之四第一項第一款
    於本訊問程序終結前，被告撤銷協商合意或檢察官撤回協商
    聲請者；第二款被告協商之意思非出於自由意志者；第四款
    被告所犯之罪非第四百五十五條之二第一項所定得以協商判
    決者；第六款被告有其他較重之裁判上一罪之犯罪事實者；
    第七款法院認應諭知免刑或免訴、不受理者情形之一，及違
    反同條第二項「法院應於協商合意範圍內為判決；法院為協
    商判決所科之刑，以宣告緩刑或二年以下有期徒刑、拘役或
    罰金為限」之規定者外，檢察官與被告均不得上訴。
五、如有前項得上訴之情形，得自收受宣示判決筆錄送達之日起
    十日內，向本院提出上訴書狀，上訴於第二審法院。
中　　華　　民　　國　九十六　年　　四　　月　三十　　日
                        　　　臺灣新竹地方法院刑事第三庭
                                書 記 官  　陳　秀　子
                                法　　官    汪　銘　欽
以上正本證明與原本無異。
中　　華　　民　　國　九十六　年　　四　　月　三十　　日
                                書 記 官  　陳　秀　子
附錄本案論罪科刑法條全文：
刑法第二百十條
偽造、變造私文書，足以生損害於公眾或他人者，處五年以下有
期徒刑。
刑法第二百十一條
偽造、變造公文書，足以生損害於公眾或他人者，處一年以上七
年以下有期徒刑。
刑法第二百十二條
偽造、變造護照、旅券、免許證、特許證及關於品行、能力服務
或其他相類之證書、介紹書，足以生損害於公眾或他人者，處一
年以下有期徒刑、拘役或三百元以下罰金。
刑法第二百十六條
行使第二百十條至第二百十五條之文書者，依偽造、變造文書或
登載不實事項或使登載不實事項之規定處斷。
刑法第三百三十九條第一項
意圖為自己或第三人不法之所有，以詐術使人將本人或第三人之
物交付者，處五年以下有期徒刑、拘役或科或併科一千元以下罰
金。
